臺灣高等法院刑事判決　　　　　　　　　94年度軍上字第67號
上　訴　人
即　被　告　甲○○
上列上訴人因違反職役職責案件，不服國防部高等軍事法院94年
法仁判字第116號，中華民國94年7月19日第二審判決（起訴案號
：國防部北部地方軍事法院檢察署94訴字第080號)，提起上訴，
本院判決如下：
    主  文
上訴駁回。
    理  由
一、按被告不服高等軍事法院宣告有期徒刑之上訴判決，而提起
    上訴者，應以判決違背法令為由，軍事審判法第181條第5項
    定有明文。倘上訴理由狀並未依據卷內訴訟資料，具體指摘
    原判決不適用何種法則或如何適用不當，或所指摘原判決違
    法情事，顯與法律規定得為第三審上訴理由之違法情形，不
    相適合時，均應認為其上訴為違背法律上之程式，應予駁回
    ，此觀諸軍事審判法第179條、刑事訴訟法第395條前段之規
    定至明。
二、本件原判決認上訴人即被告甲○○係陸軍步兵第176旅反裝
    甲連二兵反裝甲兵（民國93年12月8日入伍，義務役），前
    曾於88年間因犯竊盜罪，經台灣板橋地方法院判處有期徒刑
    8月；90年間因妨害兵役案，經台灣桃園地方法院判處有期
    徒刑5月；91年間因犯竊盜罪及妨害公務罪，經臺灣桃園地
    方法院判處有期徒刑10月及5月，應執行有期徒刑1年2月；
    92年間因犯竊盜等罪，經台灣板橋地方法院裁定應執行刑為
    1年6月確定，並於93年10月20日執行完畢。入營後，仍不知
    悔改，於94年4月3日18時許，自台灣駐地休假離營，應於同
    年月6日21時返營銷假，詎屆期竟以擔心母親病情，心情不
    好及不適應部隊生活為由而萌生長期脫免職役之意圖，逾假
    離營，逃亡期間匿居於台北縣永和市○○○○路咖啡店及公
    園等地，迨94年4月28日凌晨3時35分許，始在桃園縣楊梅鎮
    ○○路77號處，為桃園憲兵隊查知，於取得被告同意後，先
    將其帶回協助調查，嗣再經軍事檢察官拘提到案等情，業據
    被告於第一審軍事法院審理時坦承不諱，核與證人即該管連
    輔導長林偉達、證人即該管連長吳益榮上尉之證述相符，復
    有陸軍步兵第176旅94年4月15日言忠字第0940001798號函附
    離營通報、被告請補假通知單、兵籍資料表；桃園憲兵隊94
    年4月28日憲將字第0940000448號刑事案件移送書所附解送
    人犯報告書、調查筆錄；國防部北部地方軍事法院檢察署軍
    事檢察官於94年4月28日開據具之拘票；被告刑案資料查註
    紀錄表、被告前科紀錄查詢簡覆表等件在卷可稽，並敘明被
    告所辯係因擔心母親病情及部隊適應不良而逾假未歸，但已
    預定在94年5月2日或3日返回部隊，實無離職離役之意圖云
    云，核與被告於第一審法院調查時所供：「‧‧4月6日（即
    收假日）以後去台北永和永貞路上永貞加油站附近的公園、
    網咖活動，累了不是在公園睡覺就是在網咖睡覺，到16 、
    17日因為沒有錢就回家‧‧」等語（參一審卷第37至38頁）
    不符，顯見被告逾假後，並未留於家中照顧母親，而係匿居
    於台北縣永和市○○○○路咖啡店，後係因身上盤纏用盡，
    始返回家中，是其所辯，顯係事後卸責之詞，誠不足採。因
    認第一審軍事法院以被告犯陸海空軍刑法第39條第1項前段
    之意圖長期脫免職役而離去職役罪，且為累犯，故而量處有
    期徒刑1年2月一節，認事用法並無違誤，乃駁回上訴人之第
    二審上訴。詳敘認定犯罪事實之依據及憑以認定之理由，對
    上訴人否認犯罪之辯詞如何不足採信，亦已據卷內資料予以
    指駁明，從刑式上觀察，並無判決違背法令之情形存在。
三、查：本件被告於94年4月3日18時許，自台灣駐地休假離營後
    ，應於同年月6日21時返營收假而未返營，其服役部隊乃即
    於同年月8日發佈離營通報，於同年月11日以存證信函，告
    知被告家屬溫雪琳，此有該存證信函及離營通報可按（見軍
    事法院檢察署卷第4、5頁）。觀諸該離營通報，既已分由桃
    園憲兵隊、桃園縣警察局、桃園縣後備司令部等單位收受，
    可知刑事司法及軍事司法機關，均已獲悉被告犯罪，被告縱
    有隨同回部隊接受調查，純屬犯罪後態度問題，無關自首，
    原判決於此並不生適用法則當否之評價，自非適法之第三審
    上訴理由。又查：上訴人係於94年4月28日凌晨3時30分許，
    為桃園憲兵隊在桃園市○○鎮○○路77號處所發現，並經被
    告同意協同回隊調查，嗣調查結果因認被告仍無返營意願，
    顯有逃亡之虞，乃於同年日18時10分許報請軍事檢察官核發
    拘票，並經軍事檢察官於94年4月28日19時許簽發拘票後，
    旋同年月29日16時50分許，向國防部北部地方軍事法院聲請
    羈押獲准等情，有桃園憲兵隊報請核發拘票之文書、上開拘
    票及押票等件在卷可參。又依刑事訴訟法第93條規定，所謂
    「24小時」之計算始點，應自拘提之時即94年4月28 日19時
    起算，則算至同年月29日16時50分聲請該管法院准予羈押之
    時止，既未逾24小時，則此亦無訴訟程序上之違誤。上訴意
    旨以上情指摘原判決違背法令，核與法律規定得為第三審上
    訴理由之違法情形，不相適合，依首揭說明，其上訴違背法
    律上之程式，應予駁回。
據上論斷，應依軍事審判法第206條第1項、刑事訴訟法第395條
前段，判決如主文。
中　　華　　民　　國　　94　　年　　9　　月　　30　　日
　　　　　　　　　刑事第三庭審判長法　官  洪光燦
　　　　　　　　　　　　　　　    法　官  王詠寰
　　　　　　　 　 　　　　　　　　法　官  江振義
以上正本證明與原本無異。
不得上訴。
                                  書記官  劉文美
中　　華　　民　　國　　94　　年　　9　　月　　30　　日
